【裁判字號】    89,交易,410
【裁判日期】    900409
【裁判案由】    過失傷害
【裁判全文】
臺灣臺南地方法院刑事判決                        八十九年度交易字第四一號
    公  訴  人  臺灣台南地方法院檢察署檢察官
    被      告  乙○○
右列被告因過失傷害案件，經檢察官提起公訴（八十九年度偵字第三四００號），本
院判決如左：
    主  文
乙○○從事業務之人，因業務上之過失傷害人，處有期徒刑肆月，如易科罰金，以參
佰元折算壹日。
    事  實
一、乙○○為芬芳花園之送貨員，駕駛小貨車送貨為其附隨業務，係從事駕駛業務之
    人，其於民國八十八年十月二十六日中午十二時許，駕駛車牌號碼Ｎ８—３７０
    ５號自小貨車送貨時，自台南縣善化鎮○○路五十七巷七十六號芬芳花園沿陽明
    路五十七巷由北向東方向倒車，欲往陽明路五十七巷西向行駛時，理應注意汽車
    倒車時，應顯示倒車燈光或手勢後，謹慎緩慢後倒，並應注意其他車輛及行人。
    而依當時情形，又無不能注意之情形，竟疏於注意及此，未注意車後車輛之行向
    ，貿然倒車，遂於倒車通過上開交岔路口時，與由第三人呂冠慶所駕駛車牌號碼
    為ＹＫＵ—９３５號重機車，後載甲○○由東向西方向行駛，於行經上址與陽明
    路五十七巷交岔路口時，亦疏未注意車前狀況，並隨時採取必要安全措施，且於
    速限四十公里之巷道內，以時速超過六十公里之速度超速行駛（呂冠慶部分未據
    告訴），因雙方均有上述之過失，致使雙方發生碰撞，致呂冠慶、甲○○二人人
    車倒地後，甲○○因此受有右膝前十字韌帶部分斷裂、後十字韌帶全部斷裂、右
    膝外側半月軟骨破裂等多處傷害。
二、案經被害人甲○○之母丙○○告訴請台灣台南地方法院檢察署檢察官偵查起訴。
    理  由
一、訊據被告乙○○就右開時、地車禍肇事，致甲○○受傷之犯罪事實，業據被告乙
    ○○除辯稱當時有注意車後才倒車外餘均自白不諱，核與告訴人指訴及證人呂冠
    慶證述之情節相符，並有台南縣警察局道路交通事故調查報告表、勘驗筆錄一份
    、現場照片八張及台南醫院診斷證明書一紙附卷可稽。按汽車倒車時，應顯示倒
    車燈光或手勢後，謹慎緩慢後倒，並應注意其他車輛及行人。道路交通安全規則
    第一百十條第二款定有明文。被告駕車自應注意上述道路交通安全規定，而依當
    時路況又無不能注意之情形，竟疏不注意為之，以致肇事，致人受傷。本件雖第
    三人呂冠慶因駕駛上述機車不注意車前狀況及超速與有過失，然不能因第三人呂
    冠慶之與有過失而減免被告罪責。且被告之過失駕駛行為，核與被害人甲○○之
    受傷間，具有相當因果關係，是其過失傷害犯行，堪以認定。（告訴人於審理中
    雖主張甲○○改名為張瀚祖因本件事故已成輕度肢殘，被告應係犯過失重傷害，
    經本院向財團法人振興復健醫學中心函詢，據該院函覆；「此類傷害非重大不治
    之症，但因就醫時已出現右下肢肌肉萎縮，經重建手術後仍須長期復健治療，尚
    有痊癒之可能」。此乃醫藥費負擔問題，尚不構成重傷害，並為敘明）。
二、核被告乙○○因業務上之過失致告訴人受有傷害，所為係犯刑法第二百八十四條
    第二項前段之過失傷害罪。爰審酌被告過失程度之輕重，犯罪所生之危害，審理
    中雖答應賠償但因金額無法達成協議態度尚佳等一切情狀，處如主文所示之刑，
    併諭知易科罰金之折算標準，以示懲儆。
據上論斷，應依刑事訴訟法第二百九十九條第一項前段、刑法第二百八十四條第二項
前段、第四十一條第一項前段、罰金罰鍰提高標準條例第一條前段、第二條判決如主
文。
本案經檢察官劉聰熙到庭執行職務。
中    華    民    國      九十      年      四      月        九        日
                              臺灣臺南地方法院交通法庭
                                      法  官  何  清  池
右正本證明與原本無異。
如不服本判決，應於判決送達後十日內向本院提出上訴狀( 應附繕本 )。
                                      書記官  林  木  村
中    華    民    國      九十      年      四      月        九        日
附錄本案論罪科刑法條全文：
刑法第二百八十四條第二項：
從事業務之人，因業務上之過失傷人者，處一年以下有期徒刑、拘役或一千元以下罰
金，致重傷者，處三年以下有期徒刑、拘役或二千元以下罰金。


司法院資訊處製作；財團法人民間司法改革基金會備份。
